臺灣屏東地方法院刑事判決　　　　　　 99年度交訴字第123號
公　訴　人　臺灣屏東地方法院檢察署檢察官
被　　　告　葉長榮
上列被告因過失致死案件，經檢察官提起公訴（99年度偵字第90
25號），被告於本院準備程序中就被訴事實為有罪之陳述，經本
院合議庭裁定由受命法官獨任進行簡式審判程序，並判決如下：
    主  文
葉長榮犯過失致人於死罪，處有期徒刑陸月，如易科罰金，以新
臺幣壹千元折算壹日。
    事  實
一、葉長榮於民國99年6月16日夜間10時28分許，駕駛車牌號碼H
    E-0867號自用小貨車，沿屏東縣高樹鄉○○路由西往東方向
    行駛，途經前開路段與福田路交岔路口附近時，本應注意汽
    車在劃有分向限制線之路段，不得駛入來車之車道內，且行
    車速度，依當地速限標誌或標線之規定，行車時速不得超過
    50公里，又汽車行駛時，駕駛人應注意車前狀況，隨時採取
    必要之安全措施，復依當時夜間有照明、視距良好、柏油路
    面、道路乾燥、無缺陷且無障礙物等情形，並無不能注意之
    情事，竟疏未注意車前狀況，貿然越過分向限制線，且超越
    該處行車速限以約時速55公里之速度駛入對向車道，適林玉
    茹騎駛腳踏車，於對向車道沿華光路由東往西方向亦行經上
    開交岔路口附近，葉長榮見狀閃避不及，致其所駕駛上揭自
    用小貨車之左前側車頭撞及林玉茹所騎駛之腳踏車，林玉茹
    因而人車倒地，受有頭部外傷併腹內出血等傷害，經送義大
    醫療財團法人義大醫院急救，仍於99年6 月16日23時50分許
    傷重不治死亡。葉長榮肇事後，屏東縣政府警察局里港分局
    警員據報前往現場處理，其於上開犯行未為任何有偵查犯罪
    職權之公務員知悉前，主動向前往現場處理之警員張志維表
    明為車禍肇事當事人而接受裁判，並查悉上情。
二、案經林玉茹之父林正義告訴及臺灣屏東地方法院檢察署檢察
    官相驗後自動檢舉偵查起訴，並經本院改依簡式審判程序審
    理。
    理  由
一、按簡式審判程序之證據調查，不受第159 條第1 項之限制，
    刑事訴訟法第273 條之2 定有明文，是依上開規定，於行簡
    式審判程序之案件，被告以外之人於審判外之陳述，除有其
    他不得作為證據之法定事由外，應認具有證據能力。查本件
    如下引用被告以外之人於審判外之陳述，因本案採行簡式審
    判程序，復無其他不得做為證據之法定事由，揆諸首揭說明
    ，應認均具有證據能力，合先敘明。
二、訊據被告葉長榮對於上揭事實坦承不諱（參見本院卷第21頁
    背面、第28頁），核與告訴人林正義指訴情節相符（參見相
    驗卷第9 、10、31頁），復有道路交通事故現場圖、道路交
    通事故調查報告表（一）（二）、屏東縣政府警察局道路交
    通事故肇事人自首情形紀錄表各1 份、車禍現場照片22張在
    卷可稽（參見相驗卷第4 至6 、13、16至26頁）；又被害人
    林玉茹係於本件車禍發生後，隨即送往義大醫療社團法人義
    大醫院急救，雖經救治，仍因頭部外傷併腹內出血等傷害不
    治死亡等情，亦經臺灣屏東地方法院檢察署檢察官督同檢驗
    員相驗無誤，此有義大醫療社團法人義大醫院診斷證明書、
    相驗筆錄、臺灣屏東地方法院檢察署檢驗報告書、相驗屍體
    證明書各1 份及相驗照片6 張在卷為憑（參見相驗卷第27、
    28、33至39、49、50頁）。復按駕駛人駕駛汽車，應遵守道
    路交通標誌、標線、號誌之指示；又行車速度，依速限標誌
    或標線之規定；再汽車行駛時，駕駛人應注意車前狀況，並
    隨時採取必要之安全措施；另汽車在未劃設慢車道之雙向二
    車道行駛時，在劃有分向限制線之路段，不得駛入來車之車
    道內，道路交通安全規則第90條、第93條第1 項、第94條第
    3 項、第97條第1 項第2 款分別定有明文。被告駕駛前開自
    用小貨車上路，自當遵守上開規定，且依當時係夜間有照明
    ，柏油路面，道路乾燥無缺陷，亦無障礙物，視距良好，有
    前開道路交通事故調查報告表（一）1 紙在卷可憑，故依當
    時路狀，顯無不能注意之情事，詎其行經肇事處時，竟疏未
    遵守上開規定，貿然以時速55公里之速度超速前行，且未注
    意車前狀況，跨越分向限制線行駛而逆向撞擊被害人所騎駛
    之腳踏車，以致肇事致人死亡，是被告就本件車禍之發生，
    應有過失甚明，且被害人確因本件車禍受傷，嗣因傷重不治
    死亡，則被告過失駕駛行為與被害人之死亡結果間，顯具有
    相當因果關係。綜上所述，足徵被告之自白確與事實相符，
    本案被告事證明確，犯行洵堪認定，應予依法論科。
三、核被告葉長榮所為，係犯刑法第276 條第1 項過失致人於死
    罪。又被告於肇事後，在有偵查權之機關或公務員發覺其犯
    罪前，主動向前往現場處理本件車禍之警員張志維承認其為
    肇事人，並接受裁判，有屏東縣政府警察局道路交通事故肇
    事人自首情形紀錄表1 紙在卷可按，應認已符合自首要件，
    爰依刑法第62條前段之規定，就其所犯過失致死犯行減輕其
    刑。爰審酌被告有前開過失駕車行為而肇事，造成被害人因
    而枉送生命，其過失情節非輕，家屬哀慟逾恆，犯罪所生危
    害甚鉅，且被告前有犯罪前科，有臺灣高等法院被告前案紀
    錄表附卷可稽，足認素行非佳，惟審酌其犯後終能坦承犯行
    ，復已與被害人家屬調解成立，有屏東縣高樹鄉調解委員會
    調解書影本1 紙在卷可證（參見本院卷第29頁），犯後態度
    良好，並考量其生活狀況及智識程度等一切情狀，量處如主
    文所示之刑，並諭知易科罰金之折算標準，以示懲儆。
據上論斷，應依刑事訴訟法第273條之1第1項、第299條第1項前
段，刑法第276條第1項、第62條前段、第41條第1項，刑法施行
法第1條之1，判決如主文。
本案經檢察官陳立興到庭執行職務。
中    華    民    國   100    年    3     月    30    日
                  刑事第五庭  法  官  謝濰仲
以上正本證明與原本無異。
如不服本判決應於收受判決後10日內向本院提出上訴書狀，並應
敘述具體理由；其未敘述上訴理由者，應於上訴期間屆滿後20日
內向本院補提理由書（均須按他造當事人之人數附繕本）「切勿
逕送上級法院」。
中    華    民    國   100    年    3     月    30    日
                              書記官  黃美玲
附錄本案論罪科刑之法條：
中華民國刑法第276條第1項
因過失致人於死者，處2 年以下有期徒刑、拘役或2 千元以下罰
金。